【裁判字號】    99,訴,493
【裁判日期】    990813
【裁判案由】    毒品危害防制條例
【裁判全文】
臺灣基隆地方法院刑事判決               99年度訴字第493號
公  訴  人  臺灣基隆地方法院檢察署檢察官
被      告  甲○○
上列被告因毒品危害防制條例案件，經檢察官提起公訴（99年度
毒偵字第463、451、570、1020號），因被告於準備程序中為有
罪之陳述，經本院合議庭裁定由受命法官獨任行簡式審判程序，
判決如下：
    主  文
甲○○施用第一級毒品，處有期徒刑柒月；又施用第一級毒品，
處有期徒刑柒月；又施用第一級毒品，處有期徒刑柒月，扣案之
第一級毒品海洛因壹包（驗餘淨重零點肆陸公克），併同無法
完全析離之包裝袋壹只，沒收銷燬之；又施用第二級毒品，處有
期徒刑月；又施用第一級毒品，處有期徒刑柒月；又施用第二
級毒品，處有期徒刑月。應執行有期徒刑壹年拾月，扣案之第
一級毒品海洛因壹包（驗餘淨重零點肆陸公克），併同無法完
全析離之包裝袋壹只，沒收銷燬之。
    事實及理由
一、本件犯罪事實、證據及應適用之法條，除證據補充「被告於
    本院準備程序及審理中之自白」外，其餘均引用起訴書之記
    載（如附件）。
二、刑之酌科
    本院審酌被告犯罪之動機，曾因施用毒品經觀察、勒戒後仍
    不知應予以戒除，及其犯後坦承犯行，所犯乃戕害自己身心
    健康，尚未危及他人等一切情狀，分別量處如主文所示之刑
    ，並定其應執行刑。
三、沒收
    扣案之白色粉末1袋，係第一級毒品海洛因（淨重0.4650公
    克、取樣0.002公克、驗餘淨重0.4630公克），併同無法與
    海洛因完全析離之包裝袋1只，應整體視為查獲之毒品，依
    毒品危害防制條例第18條第1項前段之規定，宣告沒收銷燬
    之（蓋無論以何種方式包裝袋與其內裝之毒品，包裝袋內均
    會有極微量毒品殘留，故上述包裝袋應整體視為查獲毒品，
    一併依前揭規定宣告沒收銷燬之，參見最高法院95年度臺上
    字第3739號、第7354號判決）。
四、據上論斷，應依刑事訴訟法第273條之1第1項、第299條第1
    項前段、第310條之2、第454條，毒品危害防制條例第10條
    第1項、第2項、第18條第1項前段、第23條第2項，刑法第11
    條前段、第55條、第51條第5款，判決如主文。
本案經檢察官乙○○到庭執行職務
中    華    民    國    99    年    8    月    13    日
                  刑事第二庭法    官  鄭培麗
以上正本證明與原本無異。
如不服本判決應於收受送達後10日內向本院提出上訴書狀，並應
敘述具體理由；其未敘述上訴理由者，應於上訴期間屆滿後20日
內向本院補提理由書(均須按他造當事人之人數附繕本)「切勿逕
送上級法院」。
中    華    民    國    99    年    8    月    13    日
                            書 記 官  湯惠芳
附錄本案所犯法條：
毒品危害防制條例第10條：
施用第一級毒品者，處 6 月以上 5 年以下有期徒刑。
施用第二級毒品者，處 3 年以下有期徒刑。
附件：
臺灣基隆地方法院檢察署檢察官起訴書
                                     99年度毒偵字第463號
                                     99年度毒偵字第451號
                                     99年度毒偵字第570號
                                    99年度毒偵字第1020號
    被      告  甲○○  男  31歲（民國○○年○月○日生）
                        住基隆市○○區○○街100巷13之3號
                        （另案於臺灣臺北看守所羈押中）
                        身分證統一編號：Ｚ000000000號
上列被告因違反毒品危害防制條例案件，已經偵查終結，認應該
提起公訴，茲將犯罪事實及證據並所犯法條分敘如下：
        犯罪事實
一、甲○○前因施用第一級毒品案件，經依臺灣基隆地方法院91
    年度毒聲字第667號裁定送觀察、勒戒後，認無繼續施用毒
    品之傾向，於民國91年7月26日執行完畢釋放，並由本署檢
    察官以91年度毒偵字第702號為不起訴處分確定。又於前述
    觀察、勒戒執行完畢釋放後5年內，因施用第一、二級毒品
    案件，經臺灣桃園地方法院於93年8月5日，以93年度訴字第
    948號判決各處有期徒刑7月、2月確定；復因竊盜案件，經
    臺灣士林地方法院以93年度易字第144號判決處有期徒刑4月
    確定，再經裁定減刑為有期徒刑2月確定；再因強盜等案件
    經臺灣士林地方法院以92年度少連訴字第24號判決處有期徒
    刑7年4月，與前開毒品、竊盜案件經裁定合併應執行有期徒
    刑7年8月確定，並於93年4月6日入監執行，於98年3月27日
    假釋出監，尚未執行完畢（不構成累犯）。詎其猶不知悔改
    ，復基於施用第一級毒品海洛因及第二級毒品甲基安非他命
    之犯意，於(一)99年2月6日下午4時許，在基隆市○○路好樂
    迪KTV包廂內，以將海洛因及甲基安非他命混合摻入香菸內
    ，點燃吸食之方式，同時施用第一級毒品海洛因及第二級毒
    品甲基安非他命1次；(二)99年2月22日晚上10時許，在基隆市
    ○○區○○路吉祥大樓地下室遊樂場內，以將海洛因摻入香
    菸內，點燃吸食之方式，施用第一級毒品海洛因1次；(三)99
    年3月30日晚間某時許，在基隆市○○區○○街100巷13之3
    號住處，以針筒注射方式，施用第一級毒品海洛因1次；(四)
    99年4月1日下午5時20分許為警採尿後往前回溯4日內之某時
    許，在不詳處所，施用第二級毒品甲基安非他命1次；(五)99
    年5月5日晚上10時至12時許，在上開住處，以針筒注射方式
    ，施用第一級毒品海洛因1次；(六)99年5月6日上午9時許為警
    採尿往前回溯4日內之某時許，在不詳處所，施用第二級毒
    品甲基安非他命1次。嗣因為列管之毒品人口，而於(一)99年2
    月10日至本署觀護人室接受尿液檢驗，結果呈嗎啡、甲基安
    非他命陽性反應而查獲；(二)99年2月24日至本署觀護人室接
    受尿液檢驗，結果呈嗎啡陽性反應而查獲；(三)99年4月1日下
    午4時40分許，在基隆市○○區○○路44號前為警查獲，並
    扣得海洛因1包（驗餘重量0.463公克）；(四)於99年5月6日上
    午9時許，經其同意為警採尿送驗，結果呈嗎啡、甲基安非
    他命陽性反應而查獲。
二、案經本署檢察官簽分暨基隆市警察局第二分局、第三分局分
    別報告偵辦。
        證據並所犯法條
一、證據清單及待證事實
┌──┬───────────┬───────────┐
│編號│證據名稱              │待證事實              │
├──┼───────────┼───────────┤
│一  │被告甲○○於警詢及偵查│坦承有上揭(一)、(二)、(三)、│
│    │中之供述。            │(五)施用毒品之犯罪事實。│
├──┼───────────┼───────────┤
│二  │1.本署受保護管束人尿液│被告於99年2月10日為本 │
│    │  檢體監管紀錄表（尿液│署觀護人所採集之尿液檢│
│    │  檢體編號：000000000 │體，經送驗後結果呈嗎啡│
│    │  ）。                │、甲基安非他命陽性反應│
│    │2.臺灣尖端先進生技醫藥│，證明被告上揭(一)犯罪事│
│    │  股份有限公司99年3月 │實。                  │
│    │  3日濫用藥物檢驗報告 │                      │
│    │  （尿液檢體編號：0990│                      │
│    │  00226）。           │                      │
├──┼───────────┼───────────┤
│三  │1.本署受保護管束人尿液│被告於99年2月24日為本 │
│    │  檢體監管紀錄表（尿液│署觀護人所採集之尿液檢│
│    │  檢體編號：000000000 │體，經送驗後結果呈嗎啡│
│    │  ）。                │陽性反應，證明被告上揭│
│    │2.臺灣尖端先進生技醫藥│(二)犯罪事實。          │
│    │  股份有限公司99年3月 │                      │
│    │  10日濫用藥物檢驗報告│                      │
│    │  （尿液檢體編號：0990│                      │
│    │   00281）。          │                      │
├──┼───────────┼───────────┤
│四  │1.基隆市警察局第二分局│被告於99年4月1日為警所│
│    │  偵辦毒品案件尿液檢體│採集之尿液檢體，經送驗│
│    │  對照表（尿液檢體編號│後結果呈嗎啡、甲基安非│
│    │  ：99-2-147）。      │他命陽性反應，證明被告│
│    │2.臺灣尖端先進生技醫藥│上揭(三)、(四)犯罪事實。  │
│    │  股份有限公司99年4月 │                      │
│    │  14日濫用藥物檢驗報告│                      │
│    │  （尿液檢體編號：99-2│                      │
│    │  -147）。            │                      │
├──┼───────────┼───────────┤
│五  │1.基隆市警察局第三分局│被告於99年5月6日為警所│
│    │  偵辦毒品案件尿液檢體│採集之尿液檢體，經送驗│
│    │  對照表（尿液檢體編號│後結果呈嗎啡、甲基安非│
│    │  ：000000-0）。      │他命陽性反應，證明被告│
│    │2.臺灣尖端先進生技醫藥│上揭(五)、(六)犯罪事實。  │
│    │  股份有限公司99年5月 │                      │
│    │  20日濫用藥物檢驗報告│                      │
│    │  （尿液檢體編號：9905│                      │
│    │  06-2）。            │                      │
├──┼───────────┼───────────┤
│六  │1.扣案之海洛因1包（驗 │佐證被告施用及持有第一│
│    │  餘淨重0.463公克）。 │級毒品海洛因之事實。  │
│    │2.交通部民用航空局航空│                      │
│    │  醫務中心99年4月19日 │                      │
│    │  航藥鑑字第0992746號 │                      │
│    │  毒品鑑定書1紙。     │                      │
├──┼───────────┼───────────┤
│七  │1.刑案資料查註紀錄表1 │證明被告於91年7月26日 │
│    │  份。                │觀察勒戒執行完畢釋放出│
│    │2.全國施用毒品案件紀錄│所之5年內，因施用毒品 │
│    │  表1份               │案件，經法院判處罪刑確│
│    │3.法務部全國檢察官線上│定後，再犯本件施用毒品│
│    │  查詢刑案人犯在監所最│案件之事實。          │
│    │  新資料報表1份。     │                      │
│    │4.本署91年度毒偵字第70│                      │
│    │  2號不起訴處分書影本1│                      │
│    │  份。                │                      │
└──┴───────────┴───────────┘
二、核被告甲○○所為，係犯毒品危害防制條例第10條第1項之
    施用第一級毒品罪嫌及同條例第10條第2項之施用第二級毒
    品罪嫌。其持有第一級毒品、第二級毒品之低度行為，應分
    別為其施用第一級毒品、第二級毒品之高度行為所吸收，均
    不另論罪。又被告上揭(一)於99年2月6日下午4時許，同時施
    用第一級及第二級毒品犯行，係以一行為觸犯上開2罪嫌，
    為想像競合犯，請依刑法第55條之規定，從較重之施用第一
    級毒品罪嫌處斷。而被告所犯上揭(一)、(二)、(三)、(四)、(五)、(六)
    犯行，犯意各別，行為互殊，請分論併罰。扣案之第一級毒
    品海洛因1包（驗餘淨重0.463公克），請依同條例第18條第
    1項前段規定宣告沒收銷燬之。
三、依刑事訴訟法第251條第1項提起公訴。
    此  致
臺灣基隆地方法院
中    華    民    國    99    年     6    月    24    日
                              檢察官  李 元 銘
本件正本證明與原本無異
中    華    民    國    99    年    6     月    29    日
                              書記官  姚 碧 雯
附錄所犯法條：
毒品危害防制條例第10條
施用第一級毒品者，處 6 月以上 5 年以下有期徒刑。
施用第二級毒品者，處 3 年以下有期徒刑。

司法院資訊處製作；財團法人民間司法改革基金會備份。
